臺灣新竹地方法院刑事判決
110年度易字第843號
公  訴  人  臺灣新竹地方檢察署檢察官
被      告  劉秉豐





上列被告因竊盜案件，經檢察官提起公訴（110年度偵緝字第820
號、第821號），被告於本院準備程序中，就被訴事實為有罪之
陳述，經本院告知簡式審判程序意旨，並聽取公訴人及被告之意
見後，本院裁定依簡式審判程序審理，並判決如下：
    主      文
劉秉豐攜帶兇器踰越安全設備竊盜，處有期徒刑柒月。未扣案如
附表編號1所示之犯罪所得均沒收，於全部或一部不能沒收或不
宜執行沒收時，均追徵其價額；又攜帶兇器竊盜，處有期徒刑柒
月。未扣案如附表編號2所示之犯罪所得均沒收，於全部或一部
不能沒收或不宜執行沒收時，均追徵其價額。應執行有期徒刑拾
月。
    事實及理由
一、本件犯罪事實及證據，除犯罪事實欄一、第1行至第2行關於
    「基於攜帶兇器、毀越門窗、牆垣而犯竊盜之犯意」之記載
    應更正為「基於攜帶兇器、踰越安全設備竊盜之犯意」、第
    8行關於「再以不詳方式至新竹市○區○○路00號工地」之記載
    應更正為「再由上開80號工地相連通之後門步行至新竹市○
    區○○路00號工地（下稱82號工地）」、第9行關於「長共約6
    00米」之記載應更正為「長共600公尺」；犯罪事實欄二、
    第7行至第9行關於「華新麗華線徑100mm平方約6公尺、38mm
    平方(四芯)約80公尺、5.5mm平方(四芯)約5公尺、2mm平方(
    三芯)約5公尺、5.5mm(三芯)約15公尺之電纜線各1條」之記
    載應更正為「華新麗華線徑100mm平方6公尺、38mm平方(四
    芯)80公尺、5.5mm平方(四芯)5公尺、2mm平方(三芯)5公尺
    、5.5mm平方(三芯)15公尺之電纜線各1條」；證據部分應補
    充「被告劉秉豐於本院審理時之自白（見易字卷第161頁）
    」外，餘均引用檢察官起訴書之記載（如附件）。
二、論罪科刑：
  ㈠按刑法第321條第1項第2款所謂「牆垣」係指以土磚石作成者
    ，包括住宅或建築物之牆壁及圍繞房屋或其庭院土地上之圍
    牆；而所謂「其他安全設備」，指門窗、牆垣以外，依通常
    觀念足認防盜之一切設備而言；又該條款所謂「毀」係指毀
    壞，稱「越」則指踰越或超越，祇要毀壞、踰越或超越安全
    設備之行為使該安全設備喪失防閑作用，即該當於前揭規定
    之要件。經查，本件新竹市○區○○路00號工地（下稱80號工
    地）所設置之鐵製圍籬具有隔絕、防閑之效用，依社會通常
    之觀念，當屬於維護安全之防盜設備無疑。被告劉秉豐翻爬
    踰越鐵製圍籬進入工地行竊，使該鐵製圍籬失其防閑作用，
    當屬踰越安全設備竊盜。
  ㈡又按刑法第321條第1項第3款之攜帶兇器竊盜罪，係以行為人
    攜帶兇器竊盜為其加重條件，此所謂兇器，其種類並無限制
    ，凡客觀上足對人之生命、身體安全構成威脅，具有危險性
    之兇器均屬之，且祇須行竊時攜帶此種具有危險性之兇器為
    已足，並不以攜帶之初有行兇之意圖為必要。經查，被告於
    行竊時持用不詳之工具，雖未據扣案，然既足供被告用以剪
    斷電纜線，其質地必然堅硬，顯具有相當之危險性，客觀上
    足以對人之生命、身體安全構成威脅，核屬兇器無訛。
  ㈢是核被告：
　　⒈就起訴書犯罪事實欄一、所為，係犯刑法第321條第1項第2
      款、第3款之攜帶兇器、踰越安全設備竊盜罪。又刑法第3
      21條第1項所列各款為竊盜之加重條件，如犯竊盜罪兼具
      數款加重情形時，因竊盜行為只有一個，仍僅成立一罪，
      不能認為法規競合或犯罪競合。被告先後進入80號工地、
      82號工地竊取之行為，主觀上係基於單一犯意，且客觀上
      具有密接之時空關聯性，犯罪手法亦屬相同，各行為之獨
      立性極為薄弱，難以強行分割，在刑法評價上，應視為數
      個舉動之接續施行，包括以一行為加以評價，較為合理，
      應屬接續犯。公訴意旨原認被告就起訴書犯罪事實欄一、
      所為，係攜帶兇器、毀越門窗、牆垣竊盜且為數罪，經檢
      察官當庭更正為攜帶兇器、踰越門窗、牆垣竊盜且為接續
      犯，然其中就踰越門窗、牆垣部分，依上開說明，乃容有
      誤會，惟因該部分僅為加重條件之態樣不同，毋庸變更起
      訴法條，附此敘明。
　　⒉就起訴書犯罪事實欄二、所為，係犯同法第321條第1項第3
      款之攜帶兇器竊盜罪。
　㈣被告所犯上開2罪，犯意各別，行為互殊，應予分論併罰。
　㈤爰以行為人之責任為基礎，審酌被告前有竊盜罪經法院論罪
    科刑及執行完畢之紀錄，有臺灣高等法院被告前案紀錄表1
    份附卷可憑，其顯然並未記取教訓，欠缺尊重他人財產法益
    之觀念，造成他人財產損失，危害社會治安，法治觀念偏差
    ，所為實不足取；惟念被告坦承犯行之犯後態度，且其所竊
    取之白色、灰色電纜線各1條、延長線3條，已分別由告訴人
    溫淼凱、被害人徐英豪領回，有贓物認領保管單2份附卷可
    佐（見偵8505卷第17頁至第18頁），此部分犯罪所生危害已
    有減低；兼衡被告所竊取物品之價值，並考量其犯罪之手段
    ，暨其自述高中畢業之教育程度及勉持之經濟狀況（見易字
    卷第161頁）等一切情狀，分別量處如主文所示之刑，並定
    其應執行刑。
三、沒收部分：
　㈠被告如起訴書犯罪事實欄一、所示犯行所竊得之如附表編號1
    所示之物，雖均未扣案，然均為其犯罪所得，爰依刑法第38
    條之1第1項前段、第3項規定，均宣告沒收，並於全部或一
    部不能沒收或不宜執行沒收時，均追徵其價額；至被告就該
    犯行所竊得之白色、灰色電纜線各1條、延長線3條，已分別
    由告訴人溫淼凱、被害人徐英豪領回，業如前述，爰依刑法
    第38條之1第5項規定，不予宣告沒收或追徵。
　㈡被告如起訴書犯罪事實欄二、所示犯行所竊得之如附表編號2
    所示之物，雖均未扣案，然均為其犯罪所得，爰依刑法第38
    條之1第1項前段、第3項規定，均宣告沒收，並於全部或一
    部不能沒收或不宜執行沒收時，均追徵其價額。
　㈢又被告如起訴書犯罪事實欄一、二、所示犯行所持用之不詳
    工具，因均未扣案，為免將來執行之困難，爰均不予宣告沒
    收。
據上論斷，應依刑事訴訟法第273條之1第1項、第299條第1項前
段、第310條之2、第454條第2項，判決如主文。
本案經檢察官張瑞玲提起公訴，檢察官黃翊雯到庭執行職務。
中　　華　　民　　國　　111 　年　　7 　　月　　8 　　日
　　              刑事第四庭    法  官  郭哲宏
以上正本證明與原本無異。
如不服本判決應於收受本判決後20日內向本院提出上訴書狀，上
訴書狀應敘述具體理由。上訴書狀未敘述上訴理由者，應於上訴
期間屆滿後20日內補提理由書狀於本院(均須按他造當事人之人
數附繕本 )「切勿逕送上級法院」。 
中　　華　　民　　國　　111 　年　　7 　　月　　8 　　日
                                書記官  戴筑芸
附錄本案論罪法條：
中華民國刑法第321條
犯前條第1項、第2項之罪而有下列情形之一者，處6月以上5年以
下有期徒刑，得併科50萬元以下罰金：
一、侵入住宅或有人居住之建築物、船艦或隱匿其內而犯之。
二、毀越門窗、牆垣或其他安全設備而犯之。
三、攜帶兇器而犯之。
四、結夥三人以上而犯之。
五、乘火災、水災或其他災害之際而犯之。
六、在車站、港埠、航空站或其他供水、陸、空公眾運輸之舟、
    車、航空機內而犯之。
前項之未遂犯罰之。 
附表：
編號 犯罪事實 應沒收之犯罪所得  1 如起訴書犯罪事實欄一、所示 長共600公尺之6條電纜線  2 如起訴書犯罪事實欄二、所示 華新麗華線徑100mm平方6公尺、38mm平方(四芯)80公尺、5.5mm平方(四芯)5公尺、2mm平方(三芯)5公尺、5.5mm平方(三芯)15公尺之電纜線各1條 
附件：
臺灣新竹地方檢察署檢察官起訴書
                                    110年度偵緝字第820號
                                                 第821號
　　被　　　告　劉秉豐　男　52歲（民國00年0月00日生）
　　　　　　　　　　　　籍設新竹市○○區○○街000號2樓
                        (新竹○○○○○○○○○)
　　　　　　　　　　　　居新竹市○○區○○○路00號
　　　　　　　　　　　　國民身分證統一編號：Z000000000號
上列被告因竊盜案件，已經偵查終結，認應提起公訴，茲將犯罪
事實及證據並所犯法條分敘如下：
　　　　犯罪事實
一、劉秉豐意圖為自己不法之所有，基於攜帶兇器、毀越門窗、
    牆垣而犯竊盜之犯意，於民國110年6月21日上午0時59分許
    至同日上午3時50分許之期間，騎乘車牌號碼000-000號普通
    重型機車(車主：邱子芯)至新竹市北區竹光路78巷，並步行
    至新竹市○區○○路00號工地，徒手攀越鐵製圍籬進入80號工
    地，持不詳可供兇器使用之工具剪下徐英豪所有白色、灰色
    電纜線各1條、綠色延長線1條，裝入自備之袋子而得手。再
    以不詳方式至新竹市○區○○路00號工地，持不詳可供兇器使
    用之工具竊取溫淼凱所有規格22平方，長共約600米之6條電
    纜線及藍紅色、藍色延長線各1條，裝入自備之袋子而得手
    ，俟後劉秉豐自80號工地鐵製圍籬丟出兩袋袋子後翻越鐵製
    圍籬，再自圍籬縫拿出7袋袋子，而將竊取之電纜線、延長
    線置放在上開機車腳踏墊，騎乘離去。嗣徐英豪及溫淼凱報
    警處理，經警調閱相關監視器，經被告提出白色、灰色電纜
    線、綠色延長線、藍紅色、藍色延長線各1條扣案而查獲(已
    發還)。
二、劉秉豐意圖為自己不法之所有，基於攜帶兇器而犯竊盜之犯
    意，於110年7月6日下午5時16分許至同日下午7時47分許之
    期間，騎乘車牌號碼000-000號普通重型機車(車主：邱子芯
    )至新竹縣○○鎮○○路0段000號停放後，步行至566巷旁工地，
    自側門進入工地，並持可供兇器使用之不詳工具，剪斷該工
    地1、2樓之瑞助營造股份有限公司所有、由林家永管領之華
    新麗華線徑100mm平方約6公尺、38mm平方(四芯)約80公尺、
    5.5mm平方(四芯)約5公尺、2mm平方(三芯)約5公尺、5.5mm(
    三芯)約15公尺之電纜線各1條裝入麻袋及紅色袋子而得手，
    並將電纜線放置在上開機車腳踏板騎乘離去。嗣林家永發現
    遭竊報警處理，經警調閱監視器始查悉上情。
三、案經溫淼凱、瑞助營造股份有限公司訴由新竹市警察局第一
    分局報告偵辦。
　　　　證據並所犯法條
一、證據清單及待證事實：
編號 證據名稱 待證事實 1 被告劉秉豐於警詢及偵訊時之供述 (1)被告坦承有翻越圍牆進入，竊取如犯罪事實一所載之延長線、電纜線之事實。 (2)被告坦承有竊取犯罪事實二所載之電纜線之事實。 2 被害人徐英豪於警詢中之指述 佐證被害人所有之延長線、電纜線遭竊之事實。 3 證人即告訴人溫淼凱於警詢中之指證 佐證告訴人溫淼凱所有之延長線、電纜線遭竊之事實。 4 證人邱子芯於警詢中之證述 佐證上開機車係其借與被告使用之事實。 5 告訴代理人林家永於警詢中之指述 佐證告訴代理人林家永管領之電纜線遭竊之事實。 6 新竹市警察局第一分局扣押筆錄、扣押物品目錄表各1份、贓物認領保管單2紙、現場及贓物照片17張、監視器影像光碟1片及翻拍照片22張 佐證犯罪事實一所載之事實。 7 監視器影像光碟1片及翻拍照片50張、現場照片36張 佐證犯罪事實二所載之事實。 
二、核被告劉秉豐就犯罪事實一所為，係犯刑法321條第1項第2
    款、第3款之攜帶兇器、毀越門窗、牆垣而犯竊盜罪嫌；被
    告就犯罪事實二所為，係犯同法第321條第1項第3款之攜帶
    兇器而犯竊盜罪嫌。被告所犯3次加重竊盜罪嫌，犯意各別
    ，行為互殊，請予分論併罰。被告之犯罪所得，規格22平方
    ，長共約600米之6條電纜線(價值新臺幣【下同】5萬
　　5,000元)及華新麗華線徑100mm平方約6公尺、38mm平方(四
    芯)約80公尺、5.5mm平方(四芯)約5公尺、2mm平方(三芯)約
    5公尺、5.5mm(三芯)約15公尺之電纜線各1條(價值約7萬元)
    ，請依法沒收或追徵。
三、依刑事訴訟法第251條第1項提起公訴。
　　此　致
臺灣新竹地方法院
中　　華　　民　　國　 110　　年　　11　　月　　5 　　日
　　　　　　　　　　　　　　　檢　察　官　張瑞玲
本件證明與原本無異
中　　華　　民　　國　 110　　年　　11　  月　  15  　日
                              書  記  官  彭映婷